Inventaris van de Losse Aanwinsten van de Tweede Afdeling van het Algemeen Rijksarchief, verworven vanaf 1980
Nationaal Archief, Den Haag
- Brief van G. Groen van Prinsterer aan n.n., lid van de Dubbele Kamer, over de ruil van enkele handschriften van historische waarde, 1848 november 10; 87; 1 stuk.
- Militaire paspoorten, uitgegeven door het departement van Marine voor M. Bouwes en S. Gotz, 1814, 1815; 88; 2 stukken
- Paspoorten, uitgeschreven door de vrijstad Bremen aan J.F. Beisner, door de commandant van 0stende aan Dirk Bridle en door de Engelse regering aan Jean Autfort., 1814-1821; 89; 3 stukken
- Paspoort, uitgereikt door het keurvorstendom Hessen aan Gottfried Richter, 1833 juni 13; 90; 1 stuk.
- Getuigschrift van de waterschout van Antwerpen, houdende een paspoort voor de afgemonsterde matroos E. Verkin, 1819 september 10; 91; 1 stuk.
- Grosse van een akte van kwijtschelding van straf wegens desertie aan Jean Baptist Meijsmans, 1829 april 25; 92; 1 stuk.
  Niet raadpleegbaar
- Bijlage bij een verzoekschrift van Jean Henri Christi aan Kayser te Wunstorf om vrijstelling van militaire dienstplicht, 1833 augustus 3; 93; 1 stuk.
- Staat van het materieel van de derde divisie artillerie van het Koninklijke Nederlandse leger, 1815 mei 16; 94; 1 stuk.
- Militaire paspoorten van A. van Geldrop, H. Kuhneman en J. Soeters, 1798-1812; 95; 3 stukken
- Brieven van militairen van de Nederlandse landmacht, 1796-1838; 96; 1 omslag
- Ordonnantie van prins Frederik, houdende aankondiging van een bezoek in Veurne, z.j.; 97; 1 stuk.
- Autografen en biografie ën van R.D. Tindal en J.H. Voet, z.j.; 98; 1 omslag.
- Autografen van militairen, 1805-1824; 99; 1 omslag
- Belgische militaria, onuitgezocht., 1815-1924; ---; 100; 1 omslag
  Overgebracht naar het ARA Brussel.
  Voorheen beschreven als inv.nr. 100.
- Diploma van de orde van de Lelie, uitgereikt door Karel X van Frankrijk aan de gardist Joseph Dominique Simon., 1824 december 5; ---; 101; 1 omslag
  Voorheen beschreven als inv.nr. 101.
- Proces-verbaal van het verhoor van ir. Soekarno door de Nederlandse procureur-generaal bij het Hooggerechtshof in Nederlandsch-Indië" naar aanleiding van het boek Mendjepai Indonesia Merdeka. Fotokopieën, 1933 augustus 1; 102; 1 omslag.
- Akte van toelating van Hinrich Schwarting uit Ollenburg, kapitein van een regiment Denen, tot gezel van de Vrijmetselaarsloge Le Silence, l'Union et la Paix in Parijs, 25 januari 1817. Geviseerd in Amsterdam, 1831 maart 9; 103; 1 stuk.
- Archiefstukken van E.G. Stijkel (1918-1982) als bestuurslid van enkele Europese organen, 1953-1959; 104
  Teksten en resumes van redevoeringen van Stijkel, kabinetschef van het Nederlandse lid van de Hoge Autoriteit van de EGKS, en D.P. Spierenburg over de Europese Gemeenschap voor Kolen en Staal 1953-1954 1 omslag
  Tekst van een redevoering van Bondskanselier dr. Konrad Adenauer van de Duitse Bondsrepubliek bij gelegenheid van het eerste lustrum van de Raad van Europa 1954 mei 20 1 stuk.
  Tekst van een voorlichtingsartikel van Stijkel, kabinetschef van het Nederlandse Lid van de Hoge Autoriteit van de Europese Gemeenschap van Kolen en Staal over de invoering van directe spoorwegta rieven 1955 februari 2 1 stuk.
  Tekst van een verdrag inzake de voorwaarden voor het vervoer van kolen en staal over de Rijn. Gestencild 1957 juli 9 1 stuk.
  Doorslag van een nota van D.P. Spierenburg aan de leden van de Hoge Autoriteit van de Europese Gemeenschap voor Kolen en Staal naar aanleiding van kartelvorming bij de verkoop van in het Ruhrgebied gedolven kolen aan Nederland 1957 juni 14 1 stuk.
  Ingekomen programma's van vergaderingen en excursies van Euratom bij Stijkel, Directeur-generaal voor Industriële en Economische Vraagstukken aldaar, met correspondentie 1958-1959 1 omslag
  Stukken betreffende artikelen en redevoeringen van Stijkel, Directeur-generaal voor Industriële en Economische Vraagstukken in Euratom, over kernenergie 1959 1 omslag.
  Aanhef van een rapport, getiteld "Een critische beschouwing over een aantal methoden om koop kracht te scheppen, ter bereiking van full employment." Getypt Z.j. 1 omslag.
- Menukaart en schertsredevoering bij het afscheid van dr. G.W. Fris als perschef van de voorlichtingsdienst van het Ministerie van Koloniën, 1948, februari 17; 105; 2 stukken.
- Belgische stukken betreffende beurzenstichtingen en beneficiën in Limburg., 1819-1835; ---; 106; 1 omslag
  Voorheen beschreven als inv.nr. 106.
- Liefdesbrief van "Cora" in Den Haag aan "Ewalt" in Canada, Engels, 1946, februari 9; 107; 1 stuk.
- Archiefstukken van H.B.J. Schilte, journalist in Nederlands-Indië, 1934-1962 en z.j.; 108
  Krantenartikelen over de exploratie en kolonisatie van Nieuw-Guinea 1934 1 omslag.
  Krantenartikelen over beraadslagingen in de Volksraad over het gebruik van de namen Indonesië en Indonesiër 1940 3 stukken.
  ANETA-verslag van de zitting van de Volksraad van 20 augustus 1940, houdende beraadslagingen over de regeringspubliciteitsdienst. Gestencild 1940 1 omslag.
  Ingekomen artikel, getiteld "Veertig jaren particuliere ziekenverpleging (de Koningin Emma Ziekeninrichting te Tjikini)" Z.j. 1 omslag.
  Manuscript van een prozastuk "Zuster Gertrudis" Z.j. 1 omslag.
  Ingekomen concepten van krantenartikelen van de Dienst Legercontacten, met verslagen van krijgsverrichtingen tijdens de Eerste Politionele Actie, mede bestemd voor het Nederlandse dagblad De Tijd 1947 1 omslag.
  Ingekomen brieven met kopij van G. Nobels, correspondent uit Jogjakarta, houdende commentaren op de publieke geest aldaar 1948, 1949 1 omslag.
  Doorslag van een brief aan de Stichting Radio Omroep in Overgangstijd, houdende verzoek om een perskaart voor de muziekcriticus J.B. van der Kamp.1949 augustus 22 1 stuk
  Ingekomen brief van prof. dr. L. Kuilman houdende protesten tegen de berichtgeving van Het Dagblad over de zuiveringsaffaire van De Telegraaf in Nederland 1949 augustus 25 1 stuk
  Ingekomen brief van de adverteerder van De Indische Courant, met mededelingen van enkele advertentiekosten 1949 augustus 27 1 stuk.
  Brief van R. Soetopo uit Modjokerto aan de redactie van de Javabode ter begeleiding van een artikel over de Garebeg Besar 1949 oktober 5 2 stukken
  Afschriften van persberichten over de papier prijsstijging, over de Rondetafelconferentie 1949 en over de politieke gezindheid van ir. Sukarno 1949 en z.j. 3 stukken.
  Ingekomen kopij van Hubert Goupillon, houdende commentaar op de totstandkoming van het Atlantisch Pact Z.j. 1 omslag.
  Tekst van een artikel over de Partai Kommunist Indonesia Z.j. 1 stuk.
  Ingekomen kopij van een Nederlandse correspondent voor in Indonesië verschijnende dagbladen 1950 1 omslag.
  Ingekomen stukken van de Indonesische Journalisten-academie bij Schilte, hoogleraar aldaar 1951- 1955 1 omslag
  Aantekeningen, bestemd voor colleges over journalistiek 1951-1953 1 omslag
  Afschrift van een artikel uit de Nieuwe Haagsche Courant over een rapport van bestuursambtenaren in Nederlands-Nieuw Guinea over gebreken in het bestuursapparaat aldaar 1953 januari 1 omslag.
  Concepten van een artikel ter herdenking van de Slag op de Javazee 1962 1 omslag.
  Telexberichten van het persagentschap Reuter over veeteeltaangelegenheden, de ervaringen van gevangen inboorlingen op Papua Nieuw-Guinea en religieuze ongeregeldheden in Indonesië Z.j. 2 stukken.
- Zakboekje van een lid van de Nationaal-Socialistische Beweging, 1940; 109; 1 deeltje.
  Voor publicatie van de naam van de betrokkene is toestemming van de Directeur Nationaal Archief vereist.
- Arbeidersboekje of "zakboekje voor arbeidsgezellen of maats" op naam van Leonardus Tans uit Maastricht, met aantekeningen, 1867-1895; 110; 1 deeltje
- Loten van de Vereeniging tot bevordering van 's Lands Weerbaarheid, bestemd voor de geldlening van 1871, 111; 2 stukken.
- Rapport van generaal Baron Nahuys van Burgst, getiteld "Considerations sur l'Inde Néerlandaise." Onvoltooid, 1847; 112; 1 omslag.
- Brieven en nota's van P. Spies uit Maleisië aan J.E.F.A. Alberdingk Thijm, directeur van de Nederlandsche Handel-Maatschappij over de politieke situatie in Indonesië en in het Verre Oosten, 1960-1962; 113; 1 omslag
- Programmaboekje van de feestviering van de Nederlandsche Vereeniging in Pretoria ter gelegenheid van het gouden regeringsjubileum van koningin Wilhelmina en de inhuldiging van koningin Juliana, 1948 augustus; 114; 1 deeltje.
- "Gedenkalbum van de feestelijkheden van augustus 1948". Persuitgave, 1948 augustus; 115; 1 deeltje.
- Papieren van C.W. Schüller, betreffende Timor en onderhorigheden., 1916-1917; ---; 116; 1 omslag
  Deze stukken zijn geborgen in het archief C.W. Schüller, toegang nummer 2.21.275.
  Voorheen beschreven als inv.nr. 116.
- Rapport van P. Wiersma, majoor b.d. van het Koninklijk Nederlands-Indische Leger aan de minister van Koloniën over zijn onderzoek naar de werving van immigranten voor de Surinaamse plantages in Brits-Indië. Geparafeerde doorslag, 1903 februari 28; 117; 1 band.
- Grootboekkaarten, houdende aantekening van huishoudelijke uitgaven van een administrateursgezin in Assahan (Sumatra's Westkust) ten behoeve van hun budgetrekening, 1918-1920; 118; 1 pak
- Concepten van een artikel van mr. Johanna Kraal over "Fronika Wijs, analyste in dienst van 't Compagniés Goudmijn op Sumatra's Westkust" met correspondentie over haar historisch onderzoek, 1942-1943 en z.j; 119; 1 omslag
- Autobiografische aantekeningen van A.H.J. Lovink, 1985; ---; 1 stuk
  Overgebracht naar archief A.H.J. Lovink, 2.21.281.02 inv.nr. 18.
  Voorheen beschreven als inv.nr. 120.
- Gedrukte staat van wegens wangedrag ontslagen militairen van de Nationale Militie in december 1818. Circulaire van het Ministerie van 0orlog, 1819 januari 8; 121; 1 stuk.
- Manuscript van F. de Vogel, houdende memoires over zijn dienstverband bij de suikerfabriek Kadhipaten in de residentie Cheribon (Nederlandsch-Indië) over 1873- 1948. Fotokopie, 122; 1 omslag.
- Archief van Jacobus van As als kapitein van het Vrijwillig Militair Automobiel Korps, 1913-1920; 123; 1 omslag
  Stukken betreffende zijn aanstelling en ontslag, met ingekomen orders en voorschriften 1913-1920 1 omslag.
  Contributiekaarten en verlofpas 1913-1917 3 stukken
  Ingekomen facturen, met correspondentie over de verrekening 1915-1917 1 omslag
  Ingekomen circulaires en tijdschriften, bestemd voor militairen 1915-1917 en z.j 1 omslag
  Ingekomen stukken van het Comité tot Ontwikkeling en Ontspanning in het kantonnement Oosterhout (N.Br.) 1916-1918 1 omslag
  Ingekomen brieven 1916-1919 1 omslag
- Foto's genomen naar aanleiding van de onlusten te Tjilegon (res. Bantam) en de arrestatie en berechting van de opstandelingen aldaar, 1880; 124; 1 omslag.
- Kranteknipsels over het uitreiken van de Zilveren Broodmand van de Nederlandse Vereniging van Meelfabrikanten aan H.M. Hirschfeld en aan Prins Bernhard als voorzitter van de N.O.V.I.B, 1960-1962; 125; 1 omslag
- Stukken betreffende de voorbereidende werkzaamheden van prof. dr. G. van Rijnberk tot aanvaarding van een even tueel hoogleraarschap in de fysiologie in Batavia en zijn bijdragen aan pogingen tot herstel van het hoger onderwijs aldaar, 1946; 126; 1 omslag.
- Verzamelde fotokopieën van briefwisseling van V.E.L. de Stuers, met documentatie, 1843-1958; 127; 1 omslag
  Fotokopie van de bladzijden uit het geboorteregister en het bevolkingsregister van Maastricht, houdende melding van de geboorte en het woonhuis van De Stuers 1843-1850
  Fotokopie van de bladzijde van het in schrijvingsregister van leerlingen van de 1e afde ling van het Athenaeum in Maastricht 1855.
  Fotokopieën van brieven van De Stuers aan A.J. Enschede, over de ruine van Brederode, de conflicten binnen het College van Rijksadviseurs voor de Monumenten en verscheidene kunstzaken 1876-1884
  Fotokopieën van de kalender van het Ministerie van Binnenlandse Zaken voor 1881, met ontwerpen 1880.
  Fotokopieën van brieven van De Stuers aan P.H.J. Cuypers 1883-1886
  Mr. N.de Roever en de minister Heemskerk, brochure van De Stuers over de geschiedenis van de benoeming van Cuypers als architect van het Rijksmuseum 1892.
  Reproducties van tekeningen van De Stuers. Z.j.
  Artikel over De Stuers uit het gedenkboek Honderd Nationale Jaren van de Nationale Levensverzekeringsmaatschappij 1958.
  Brief van P.H.J. Cuypers aan P.F. Hubrecht, houdende declaraties van kosten voor zijn adviezen als architect 1882 mei 1.
- Foto's, genomen tijdens de conferentie van Linggadjati, 1946; 128; 1 omslag.
- Portret van J.C. Rijk, minister van Marine, door n.n., lithografie van C.C.A. Last, Z.j. (ca 1845); 129; 1 stuk.
- Akte van bevoegdheid als vroedvrouw, uitgereikt aan Elisabeth van der Sluys. 10 juli 1876, 130; 1 stuk
- Archiefstukken van J.D. Overdorp, 1932-1972; 131
  Stukken betreffende octrooien voor de uitvinding van een losse laadbak voor vrachtauto's en de oprichting van het bedrijf LAZLO, met documentatie 1932-1972 1 omslag
  "Ontwikkeling, de zin van ons leven", aantekeningen over zijn godsdienstige overtuiging. Maart 1963 1 stuk
- Archiefstukken van de militaire commandant op Banka en van de Commandant der Troepen in Batavia, 1833-1861; 132; 1 omslag
- Uittreksel van een reisverslag van J.H. Abendanon door Centraal Celebes, getypt, 1909; 133; 1 omslag.
- Anonieme uittreksels van rapporten over Lombok, 1940 en z.j. Getypt; 134; 1 stuk.
- "Tourneerapport van M.W. Kaisiepo, ambtenaar ter beschikking van de Voorlichting en Radio-omroep Nieuw-Guinea, door ... Merauke, Fak-Fak en Sorong", januari-maart 1952. Getypt, 25 maart 1952; 135; 1 omslag.
- "Scriptie over alcoholbereiding uit de nipahpalm [in Nieuw-Guinea]", door B.B. Glerus. Getypt. Oktober 1953, 136; 1 band
- Jaarverslag van het Bedrijf der Posterijen, Telegrafie en Telefonie van Nieuw Guinea over 1953. Getypt, 1954; 137; 1 omslag.
- Notulen van de Staatscommissie voor Internationaal privaatrecht, nr. 1 - 2. Hectografieën., 1897-1899; ---; 138; 1 omslag.
  Deze stukken zijn overgebracht naar het archief van het Ministerie van Justitie, dossiers Wetten, toegang nummer 2.09.47.
  Voorheen beschreven als inv.nr. 138.
- Stukken van F.J.J. Besier over de transacties van F.C. Gerretson met de papieren van G. Groen van Prinsterer in het familiearchief Van der Hoop van Slochteren, 1946-1971; 139; 1 omslag
- Brieven van V.E.L. de Stuers aan C. Overvoorde over aangelegenheden van monumentenzorg, 1901-1907; 140; 1 omslag.
- Exemplaar van Die Woche, geïllustreerd Duits weekblad, gewijd aan Bismarck, 22 maart 1930; 141; 1 deeltje.
- Overlijdensattest van H.B. Ypey, passagier van een schip van Batavia naar Singapore, opgemaakt door de scheepsarts aldaar. 30 juni 1888.1 stuk., 142
- Revolutionaire dreigbrief van Jerôme Adrien Lyon aan De Blier, notaris en pastoor in Luik, z.j.; 143; 1 stuk.
- Aanplakbiljet van het Ministerie van Binnenlandse Zaken, houdende waarschuwing tegen het drinken van Maaswater in Zuid-Holland in verband met de cholera, Z.j. (1867); 144; 1 stuk.
- Pamflet van C. Ausems in Den Haag, houdende waarschuwingen tegen de Leidse medicus A. Nijkamp als "gifmenger en lasteraar", 1887; 145; 1 stuk.
  Gedrukt op kwetsbaar krantenpapier
- Prospectus van de boekhandelaar A. van Klaveren van een publicatie van A.J. Luijten over Zijne opsluiting gedurende dertien maanden in het krankzinnigengesticht te Zutphen, 1891; 146; 1 stuk.
- Circulaire van een pas opgerichte `Nationale partij', 1888 februari.; 147; 1 stuk.
- Memoires van J.S. Sinninghe Damsté, met herinneringen aan zijn verblijf in Nederlands-Indië onder de Japanse bezetting onder de titel Advocaat soldaat. Particuliere uitgave in offset, 1987; 148; 1 deel
- De nieuwe weg langs den Hofvijver, brochure van Victor de Stuers aan de Haagse gemeenteraad, 1909; 149; 1 deel.
- Reisdagboek van mevrouw n.n. met haar vriendin "Pol" door Java, houdende tevens beschrijvingen van door hen bezochte scholen, ziekenhuizen en ondernemingen. Fragment, "deel II", 1922; 150; 1 deel.
- Jaarverslag van het Muziek-Ensemble ten behoeve van Ziekenhuizen en Sanatoria over 1922, 1923; 151; 1 stuk
- Reproduktie van een foto van "de beste leerlingen" van de Fa-Kiau-Chinese school van Paramaribo, Suriname, 1945. Met negatief, 152; 2 stukken
- Brochure, houdende het verslag van het "congres de l'entente internationale des partis radicaux et des partis démocratiques similaires" in Evian op 20 september 1938, 153; 1 deeltje.
- Brochure, getiteld Wat is en wil de Nationale Unie op algemeen Christelijke grondslag?, 1956; 154; 1 deeltje.
- Archiefstukken van P. Marron, gereformeerd predikant in Parijs, 1793-1814; 155
  Deze stukken dienen te worden gevoegd in het archief Marron, waarvan een deel in de bibliotheek van de Waalse Kerk berust.
  Verslag van een redevoering namens de kerkenraad van Parijs bij de aanbieding van het kerkzilver van zijn kerk aan de Nationale Conventie 1793.1 stuk. Aanwinst Tweede Afdeling 1957 IV 2.
  Notariële akte, houdende volmacht aan P. Meyer van Marron om namens hem op te treden bij de afwikkeling van de nalatenschap van zijn tante E. Marron, met legalisatie van C. Meyer, Nederlands gezant in Parijs 1797 november 13 2 stukken.
  Aanwinst V.R.O.A. 1909 XI 1b.
  Missive van het Ministerie van Binnenlandse Zaken van 5 mei 1807, nr. 6, aan Marron, de zaakgelastigden in Parijs Smits en Slingerland, houdende dankzegging voor hun schenkingen aan de slachtoffers van de ramp van het kruitschip te Leiden 1807 1 stuk. Aanwinst V.R.O.A. 1925 XIV 4.
  Brief van J.W. Janssen aan Marron als president van het gereformeerde consistorie in Parijs, houdende mededelingen over de heer Worbert. 1814 augustus 16.1 stuk. Aanwinst V.R.O.A. 1909 XXI 18.
- Plakschriften van J.J. Andriessen, houdende krantenartikelen over Frankrijk en over de Eerste Wereldoorlog, 1914-1935 en z.j.; 156
  Plakboek, houdende feuilletonartikelen van W.P. Kops over "Frankrijk na 1870" en "Figuren uit den oorlog" 1914 en z.j. 1 deel
  Plakboek, houdende een chronologisch overzicht van de Eerste Wereldoorlog, met herdrukken van gepubliceerde oorlogsberichten 1918-1924 en z.j 1 deel
  Kranteartikelen naar aanleiding van de memoires en het overlijden van de Duitse minister Friedrich Rosen 1935 en z.j. 2 stukken.
- Memoires van Boudewijn Donker Curtius (1746-1832). Afschrift met bijlagen en commentaar over de jaren 1746-1795, 1819.; 157
  Het origineel is verloren gegaan; het manuscript breekt abrupt af.
- Brief van C.B. Siborch aan Wenkebach, houdende verzoek om ondersteuning, 1826 augustus 17.; 158; 1 stuk.
- Manuscript "Sumatraanse belevenissen" 1947-1950, door M.P. Groenewegen, houdende afschriften van zijn brieven, met fotokopieën met nadere aantekeningen over zijn overlijden, 1986 en z.j.; 159; 1 omslag.
- Autobiografische aantekeningen van S. de Graaff (1861-1943), oud-minister van Koloniën, Z.j. (ca. 1940); 160; 1 deeltje.
- Anticommunistische verkiezingspamfletten, uitgebracht door een groep Vrede en vrijheid, Z.j. (1948 of 1951); 161; 2 stukken.
- Archief van de penningmeester van het Comité "Verjaarsgeschenk H.M. de Koningin." 1959, 162; 1 pak
- Obligatiepapieren van de emissie 1881 van de Grande Société des Chemins de Fer Russes, 163; 2 stukken.
- Jaarverslag van de n.v. Landbouwmaatschappij "Soekowono" te Amsterdam over het boekjaar 1950-1951, 1952.; 164; 1 deeltje.
- Circulaire van Joh. van der Steur, directeur van het opvoedingsgesticht "Oranje Nassau" te Magelang, voor een inzameling ter gelegenheid van zijn vijfenzestigste verjaardag, 1930 april 24.; 165; 1 stuk.
- Verzameling oorlogsdocumentatie, 1942-1945; 166; 3 stukken
  Overdruk van een Engelstalig krantenbericht, uitgegeven door de Marine, over de Nederlandse onderzeebootkapitein Jacob Frans Dryfhout van Hooff. Z.j.
  Distributiekaart voor levensmiddelen, uitgereikt door Adolf Hitler aan frontsoldaten met verlof. Z.j.
  "Wat nu?", tekst van een radiorede van de Rijkscommissaris Seyss Inquart op 7 januari 1945 1945.
- Verslagen van het 21e en 22e examen voor aspirant-inspecteurs van politie, ingesteld door de Bond van Inspecteurs van Gemeentelijke Politie in Nederland, 1929, 1930; 167; 2 stukken.
- Stukken betreffende het dienstverband van mej. A. van der Zee, verpleegster in dienst van het Rode Kruis in Batavia, 1948-1950; 168; 1 omslag
- Manuscripten van Hans de Boer en zijn familieleden, planters in Nederlandsch-Indië, over de jaren 1901-1955. Afschriften., 1977-1988.; 169
  Afschriften van brieven van Han de Boer aan zijn schoonzuster Anne Wilbrink, houdende een beschrijving van zijn leven als rubberplanter voor de Anglo-Java Groep in Nederlandsch-Indië (administrateur over de onderneming Boeming Ajoe (onder Blitar), Soember Perkoel, Branga Banaran, Soember Doeren met Soember Soeko Tangkep en Sonowangi (allen onder Malang), en als hoofd van het ressort Djember over de jaren 1901-1955 1977-1978 1 band
  `Family history, the memoirs of Han de Boer', Engelse bewerking van de memoires, met hoofdstukken en nadere toelichting door P, Metzelaar. September 1988. 1 omslag.
  Afschriften van brieven aan Engelberta Theodora de Boer-Rochell aan haar zuster Amalie Agnes Blankert Rochell en haar verdere familie in Holland over haar reis vanuit Nederland naar Batavia en naar de rubberonderneming Boeni Ajoe in Oost-Java, en over haar verblijf aldaar tijdens de uitbarsting van de vulkaan de Kloet Kelut) 1916-1919 1 omslag
- Archiefstukken van mr. J.D. van Ketwich Verschuur (1819-1887) en zijn familieleden, 1803-1986; 170
  Brieven van W. Bilderdijk aan dr. J. Verschuur, met een gedicht als bijlage, 1803 en z.j.; met manuscripten van een gedicht naar aanleiding van diens overlijden, 1806; een gedrukt gedicht bij gelegenheid van de geboorte van een zoon van Jeronimo de Vries, 1808; en aantekeningen van J.D. van Ketwich Verschuur over Bilderdijk, 1854. 1803-1854. 7 stukken.
  Ingekomen brieven van: W.R. Baron van Hoëvell over de candidatuur der liberalen voor de verkiezingen, 23 mei 1856; Kappeyne van de Coppello over de persoon van Agnites Vrolik, 21 augustus 1854; Van Nepveu tot Ameyden, z.j., met verzoek om terughoudendheid inzake zekere berichtgeving; W. Voorbeijtel Cannenburg, studievriend, 1841, 1853; J.P.P. van Zuylen van Nijevelt om zijn redevoering in de Eerste Kamer over belastingherziening in Overijssel publiek te doen maken; N.N. onder naam van G. von Zabiensky, houdende een scherts-rendez-vous, 1842; N.N. met een gedicht, 16 november 1869 1841-1869 9 stukken
  Iets over de wetgeving betrekkelijk de oude tienden', door mr. J.D. van Ketwich Verschuur, advocaat te Zwolle. Overdruk uit het Tijdschrift voor staathuishoudkunde en statistiek, met briefwisseling met concepten van adressen van de Landhuishoudkundige Congressen aan de Tweede Kamer der Staten-Generaal over deze materie en briefwisseling van Van Ketwich Verschuur met J.G.J. van den Bosch, Van Meerten en J.P.P. van Zuylen van Nijevelt 1847-1851 17 stukken
  Pamfletten, verspreid tijdens de verkiezingen voor de Tweede Kamer van de Staten-Generaal in Zwolle: informatie over het verloop van de verkiezingen; liberaal pamflet tegen G. Groen van Prinsterer 1850 2 stukken.
  Missive van het Ministerie van Binnenlandse Zaken van 16 april 1852, kabinet la. B., houdende afwijzing van financiële onderstand aan Anna Elisabeth de Vri, weduwe van Jacobus Cornelis Hendrik de Gaay Fortman, praeceptor van de Latijnse School in Zwolle 1852. 1 stuk.
  Briefwisseling met J.R. Thorbecke 1854-1861.10 stukken.
  Ingekomen brieven van R.C. Bakhuizen van den Brink, archivarius des Rijks, en G.H.M. Delprat te Rotterdam naar aanleiding van een voorgenomen onderzoek van de laatste in de stadsrekeningen van Zwolle over het klooster te Windesheim. Augustus 1856 2 stukken
  Ingekomen brieven van A.A. de Pinto, referendaris van de Eerste Afdeling van het Ministerie van Justitie, houdende toezending van ontwerpen van het wetboek op de rechtsvordering 1865-1867.2 stukken.
  Ingekomen reclamekaartje van J. Verwer, meester-kleermaker in Zwolle Z.j. 1 stuk.